【裁判字號】    98,消債更,41
【裁判日期】    980910
【裁判案由】    更生事件
【裁判全文】
臺灣宜蘭地方法院民事裁定            98年度消債更字第41號
聲  請  人  甲○○
即 債務人
代  理  人  黃豪志律師
上列當事人聲請消費者債務清理事件，本院裁定如下：
    主  文
債務人甲○○自中華民國九十八年九月十日十六時起開始更生程
序。
命司法事務官進行本件更生程序。
    理  由
一、按法院開始更生程序之裁定，應載明其年、月、日、時，並
    即時發生效力。次按法院裁定開始更生或清算程序後，得命
    司法事務官進行更生或清算程式，必要時得選任律師、會計
    師或其他適當之自然人或法人一人為監督人或管理人。消費
    者債務清理條例第45條第1項、第16條第1項分別定有明文。
二、本件聲請意旨略以：伊於消債條例施行前之於民國95年10月
    間，曾就其積欠各金融機構之信用卡債務，利用金融主管機
    關協調成立之中華民國銀行公會會員辦理消費金融案件無擔
    保債務協商機制與各債權銀行成立協商，約定聲請人分100
    期、每月以新台幣（下同）17,634元，依各債權銀行債權金
    額比例清償債務，惟因協商金額過高，而聲請人每月收入減
    少，實已無法維持最低基本生活，致聲請人還款至98年5月
    後，不得已而毀諾，且其無擔保或無優先權之債務總額未逾
    1,200萬元，復未經法院裁定開始清算程序或宣告破產，爰
    向本院聲請更生等語。
三、經查：
 (一)聲請人主張其負債總額960,686元，惟其每月薪資收入僅
     19,200元，有不能清償債務情事，業據提出財團法人金融
     聯合徵心中心綜合信用報告暨前置協商專用債權人清冊、
     聲請人95年、96及97年綜合所得稅各類所得資料清單、財
     產歸屬資料清單、財產及收入狀況說明書、郵政儲金存簿
     等件為證，經核大致相符，堪信為真實。
 (二)雖聲請人於消費者債務清理條例施行前，曾與各債權人就
     無擔保債權成立協商，約定自95年10月起，分100期，按月
     償還17,634元，惟96年度所得收入320,000元，每月平均收
     入26,667元，97年度所得收入279,700元，每月平均收入23
     ,308 元，98年2月-5月薪資收入78,548元，平均每月薪資
     為19,635元，此有財團法人伊甸社會福利基金會薪資單附
     卷可稽，可徵債務人目前收入確實比協商時收入減少，另
     參酌98年度內政部頒佈之台灣省最低生活費標準每人9,829
     元為準據計算，則聲請人扣除其每月必要生活費用，僅餘
     9,806元足供償債，原協商條件約定聲請人按月還款17,634
     元，其履行自有重大困難，聲請人主張因不可歸責於己之
     事由，致履行原協商條件有重大困難，應堪採信。
四、綜上所述，本件聲請人與最大債權金融機構協商毀諾，堪認
    係有不可歸責於己致履行顯有重大困難情形，其無擔保或無
    優先權之債務總額未逾1,200萬元，復未經法院裁定開始清
    算程序或宣告破產，又無消費者債務清理條例第6條第3項、
    第8條或第46條各款所定駁回更生聲請之事由存在，則債務
    人聲請更生，應屬有據；並依上開規定命司法事務官進行本
    件更生程序，爰裁定如主文。
中    華    民    國    98    年    9    月    10    日
              民事庭        法      官  林俊廷
上為正本係照原本作成。
本件不得抗告。
本裁定已於九十八年九月十日十六時公告。
中    華    民    國    98    年    9    月    10    日
                            書  記  官  廖文章


司法院資訊處製作；財團法人民間司法改革基金會備份。
